【裁判字號】    90,交上易,31
【裁判日期】    891128
【裁判案由】    過失傷害
【裁判全文】
臺灣高等法院刑事判決                        九十年度交上易字第三十一號
    上  訴  人
    即  被  告  甲○○
右上訴人因業務過失傷害案件，不服臺灣板橋地方法院八十九年度交易字第二六號
，中華民國八十九年十一月二十八日第一審判決（起訴案號：臺灣板橋地方法院檢察
署八十九年度偵字第一五三四號），提起上訴，本院判決如左：
    主  文
上訴駁回。
    事  實
一、甲○○係勤讚專業快遞公司之快遞遞送外務員，平日騎乘機車遞送快遞，駕車為
    其附隨之業務，為從事業務之人。民國八十八年十月三十日十四時三十分許，騎
    乘車號ＯＹＢ─０七一號重型機車，沿臺北縣土城市○○路由板橋往土城方向行
    駛，行經臺北縣土城市○○路八號前，本應注意在市區道路，行車時速不得超過
    四十公里，且汽車行駛時，駕駛人應注意車前狀況，並隨時採取必要之安全措施
    ，而依當時情形並非不能注意，詎竟疏未注意，貿然以時速五十至六十公里之高
    速行駛市區道路，並疏於注意車前狀況，自後追撞前方由乙○○所騎乘之車號Ｒ
    ＦＸ─０八二號重型機車車尾，致乙○○人車倒地，因而受有左脛骨遠端平台開
    放性骨折及腓骨骨折、左手肘、左膝擦傷等傷害，甲○○並於肇事後，在有偵查
    犯罪職權之公務員不知其為犯人前，主動向前來處理車禍事故之臺北縣警察局土
    城分局廣福派出所警員林述友自首，陳述犯罪而接受裁判。
二、案經被害人乙○○訴由臺北縣警察局土城分局報請臺灣板橋地方法院檢察署檢察
    官偵查起訴。
    理  由
一、右揭犯罪事實，迭據上訴人即被告甲○○迭於警訊、偵查及法院審理時坦承不諱
    ，核與告訴人乙○○迭偵審中指訴之情節相符。並有亞東紀念醫院診斷證明書、
    道路交通事故調查報告表及照片十一幀（見偵查卷第十一頁至十七頁）在卷可憑
    。本件車禍事故送請臺灣省臺北縣區車輛行車事故鑑定委員會鑑定其肇事責任，
    亦認被告超速疏於注意車前狀況為肇事原因，有該委員會八十九年九月二十九日
    八九北行字第一四八四號函所附鑑定意見書在卷可參。
二按在市區道路，行車時速不得超過四十公里；又汽車行駛時，駕駛人應注意車前
    狀況，並隨時採取必要之安全措施，道路交通安全規則第九十三條第一項第一款
    、第九十四條第三項定有明文。被告駕駛機車，應注意上開規定，依其情形又無
    不能注意之情事，乃疏未注意，致肇本件車禍，告訴人因而受傷，被告之過失與
    告訴人所受傷害間，顯有相當因果關係。被告罪證明確，犯行洵堪認定，應予依
    法論處。
三、按刑法所謂業務，係指個人基於其社會地位繼續反覆執行之事務，其主要部分之
    業務固不待論，即為完成主要業務所附隨之準備工作與輔助事務，亦應包括在內
    （最高法院七十一年台上字第一五五０號判例意旨參照）。被告係勤讚專業快遞
    公司之外務員，平日以騎乘機車遞送快遞，為其所自承，是駕車為其附隨業務，
    屬從事駕駛業務之人，核其所為，係犯刑法第二百八十四條第二項前段之業務過
    失傷害罪。本件車禍發生後，臺北縣警察局土城分局警員林述友接獲通報前往車
    禍現場時，被告於有偵查權之公務員尚不知其為犯罪人前，當場承認為肇事人，
    接受裁判，為證人林述友證述屬實（見原審法院八十九年十一月十四日訊問筆錄
    ），應依刑法第六十二條前段自首之規定減輕其刑。
四、原審基此認定，援引刑法第二百八十四條第二項前段、第六十二條前段、第四十
    一條，罰金罰鍰提高標準條例第一條前段、第二條等規定，審酌被告因一時疏失
    ，致為本件犯行，其過失程度、告訴人所受之傷害、犯罪後態度、迄今未賠償告
    訴人之損害等一切情狀，量處有期徒刑二月，如易科罰金，以三百元折算一日，
    以示懲儆。經核其認事用法，均無不合，量刑也很妥適。被告上訴意旨，認原判
    決量刑過重及其僅屬普通過失，核無理由，應予駁回。
五、據上論斷，應依刑事訴訟法第三百六十八條，判決如主文。
本案經檢察官柯麗鈴到庭執行職務。
中    華    民    國     九十     年      三        月       六         日
                            臺灣高等法院刑事第五庭
                                審判長法  官  曾  德  水
                                      法  官  楊  貴  雄
                                      法  官  趙  功  恆
右正本證明與原本無異。
不得上訴。
                                      書記官  孫  佩  琳
中    華    民    國     九十     年      三        月       六         日
附錄：本案論罪科刑法條全文
刑法第二百八十四條第二項前段
從事業務之人，因業務上之過失傷害人者，處一年以下有期徒刑、拘役或一千元以下
罰金。


司法院資訊處製作；財團法人民間司法改革基金會備份。
